臺灣士林地方法院小額民事判決
111年度士小字第1335號
原      告  臺灣產物保險股份有限公司

法定代理人  李泰宏
訴訟代理人  楊承堯
被      告  李承穎

訴訟代理人  吳政諺
上列當事人間請求侵權行為損害賠償(交通)事件，本院於民國11
1年7月4日言詞辯論終結，判決如下：
    主  文
原告之訴駁回。
訴訟費用新臺幣壹仟元由原告負擔。
    理由要領
一、原告主張：
(一)被告於民國109年5月29日20時56分許，駕駛車牌號碼000-00
    00號車（下稱A車），行經臺北市○○區○○○路0段000號家樂福
    停車場時，因未注意車前狀況，致撞上原告承保車牌號碼00
    00-00號車（下稱B車），原告為被保險人支出修復費用新臺
    幣（下同）8萬0,147元（其中工資1萬9,376元、零件6萬0,7
    71元），乃依侵權行為之法律關係及保險法第53條規定，提
    起本件訴訟等語，並聲明求為判決被告給付上開金額，及自
    起訴狀繕本送達翌日起至清償日止，按週年利率5％計算之利
    息。
(二)對被告抗辯之陳述：B車在轉彎時被A車撞到，A車直行撞到B
    車右前車頭等語。
二、被告則以：原告未提出證據證明被告有肇責。B車是從停車
    格出來要要左轉，A車是右側直行車，從右至左行駛而碰到
    等語，資為抗辯，並聲明求為判決駁回原告之訴。
三、本院得心證之理由
　　本件原告主張於上開時地發生系爭車禍，B車受有損害之事
    實，已據其提出當事人登記聯單、行照、駕照、估價單、車
    損照片、電子發票等資料為證，並有本院向臺北市政府警察
    局調取之本件車禍資料在卷可憑，為被告所不爭執，堪信為
    真。惟被告以上開情詞置辯，茲審認如下：
(一)按當事人主張有利於己之事實者，就其事實有舉證之責任，
     民事訴訟法第277條前段定有明文。又民事訴訟如係由原告
    主張權利者，應先由原告負舉證之責，若原告不能舉證，以
    證實自己主張之事實為真實，則被告就其抗辯事實即令不能
    舉證，亦應駁回原告之請求（最高法院82年度台上字第1723
    號裁判意旨參照）。
(二)經查，據兩造上開所述，可知A車行經系爭車禍發生之車道
    時，適B車正於該處自停車格駛出欲左轉進入車道，衡諸A 
    車乃車道上正在行駛之車輛，B車則為欲行駛進入車道之車
    輛，B車自應注意車前狀況即車道內之狀況，並禮讓正在車
    道行駛之車輛優先通行，就此，本件車損應為B車之駕駛過
    失所致。至A車有無其他未盡注意之情形，依卷內卷證所示
    ，並非明確，原告亦無其他舉證。故原告之請求，委難憑採
    。
四、從而，原告依上開法律關係，訴請被告給付8萬0,147元，及
    自起訴狀繕本送達翌日起至清償日止，按週年利率5％計算之
    利息，為無理由，應予駁回。
五、本件係就民事訴訟法第436條之8第1項適用小額程序所為原
    告敗訴之判決，並依職權確定訴訟費用額1,000元（第一審
    裁判費）應由原告負擔。
中　　華　　民　　國　　111 　年　　7 　　月　　18　　日
                  士林簡易庭  法  官  楊峻宇
以上為正本係照原本作成。
如不服本判決，應於送達後20日內，向本院提出上訴狀並應記載
上訴理由，表明關於原判決所違背之法令及其具體內容與依訴訟
資料可認為原判決有違背法令之具體事實，如於本判決宣示後送
達前提起上訴者，應於判決送達後20日內補提上訴理由書（須附
繕本）。
中　　華　　民　　國　　111 　年　　7 　　月　　18　　日
                              書記官  蘇彥宇